臺灣新北地方法院板橋簡易庭民事簡易判決
110年度板簡字第307號
原      告  王碧雲  
            林秉鋐  


            戴孜穎  

上列當事人間請求損害賠償等事件，於中華民國110年12月3日言
詞辯論終結，本院判決如下：
    主  文
被告應共同給付原告新臺幣貳拾萬元，及自民國一百零八年二月
二十六日起至清償日止，按年息百分之五計算之利息。
訴訟費用由被告連帶負擔。
本判決得假執行。但被告如各以新臺幣拾萬元為原告預供擔保，
得免為假執行。
    事 實 及 理 由
一、原告起訴主張：被告林秉鋐自民國108年2月21日前某日，加
    入訴外人梁峻奕、劉威成(緣因原告及劉威成均未墊付提解
    費，業於110年9月23日視為撤回在案)及綽號「須佐」(音譯
    姓名劉冠宏，下稱「須佐」)之成年男子等人之詐欺集團，
    而被告戴孜穎依一般社會生活通常經驗，可預見將帳戶提供
    給不相識之人，可能幫助犯罪集團作為不法收取他人款項之
    用，坊間每每發生有人遭詐騙將款項匯入人頭帳戶後遭提領
    一空，致追索不能一事，而對所提供之帳戶可能因而幫助他
    人從事詐欺不法犯罪，仍不違背其本意，基於幫助詐欺之不
    確定故意，於108年2月18日前某日，在不詳地點，將其所申
    辦之聯邦商業銀行帳號000000000000號帳戶（下稱聯邦銀行
    帳戶）、中華郵政股份有限公司帳號00000000000000號帳戶
    之存摺暨提款卡，托運予真實姓名年籍不詳之詐騙集團成員
    指定代收對象，並預先配合更改提款卡密碼。嗣林秉鋐與所
    屬詐欺集團成員共同意圖為自己不法之所有，基於三人以上
    共同詐欺取財及掩飾隱匿詐欺所得去向之洗錢犯意聯絡，先
    由該詐欺集團某不詳成員於108年2月23日10時20分許，假冒
    原告姪子之名義，撥打電話予原告，佯稱需資金周轉云云，
    使原告陷於錯誤，而依指示於同年月25日11時16分許至板橋
    莒光郵局臨櫃匯款新臺幣（下同）20萬元至前開聯邦銀行帳
    戶內。嗣後林秉鋐即依「須佐」之指示，告知梁峻奕將上開
    聯邦銀行帳戶提款卡交予劉威成，由劉威成於同年2月26日0
    時7分許至同日0時10分許，在新北市○○區○○路0段00號
    元大銀行金城分行內自上開聯邦銀行帳戶提領10萬元，劉威
    成再將所提領之上開款項連同該帳戶之提款卡轉交梁峻奕，
    梁峻奕再將上開款項及提款卡轉交予林秉鋐，林秉鋐再將上
    開款項及提款卡轉交予「須佐」指定之不詳姓名之成年人，
    以此方式實際提領詐欺犯罪所得，並隱匿該等詐欺犯罪所得
    之去向、所在，並取得5千元之報酬。嗣因原告察覺有異而
    報警處理。為此，爰依侵權行為損害賠償之法律關係，請求
    被告給付原告200,000元及自108年2月26日起至清償日止，
    按年息5％計算利息，並陳明願供擔保，請准宣告假執行，
    被告戴孜穎到庭亦不否認因上開提供帳戶予犯罪集團使用之
    幫助詐欺犯行經本院刑事庭於108年9月23日以108年度簡字
    第5835號刑事判決判處拘役伍拾伍日，如易科罰金，以
    1,000元折算1日確定在案；被告林秉鋐亦不否認經臺灣高等
    法院109年度上訴字第2457號刑事判決依三人以上共同詐欺
    取財罪，處有期徒刑壹年；併科罰金20,000元，罰金如易服
    勞役，以1, 000元折算1日，被告林秉鋐不服提起上訴，經
    最高法院於109年12月9日以109年度台上字第5809號刑事判
    決駁回上訴確定在案，並有本院依職權調取上開刑事判決影
    本各1份附卷可稽，是故被告2人間前開提供帳戶幫助詐欺之
    犯行及實行共同詐欺取財行為與原告財產上受有損害間，顯
    有相當因果關係，原告之主張堪信為真實。
二、按「違反保護他人之法律，致生損害於他人者，負賠償責任
    。」、「負損害賠償責任者，除法律另有規定或契約另有訂
    定外，應回復他方損害發生前之原狀。」，民法第184條第2
    項前段、第213條第1項分別定有明文。被告等既以詐騙之方
    式取得原告給付之200,000元，分經判決有罪確定在案，揆
    諸前開規定，自應就原告因此所受之損害即200,000元負賠
    償責任，並加計自損害發生時起之利息，原告此部分之主張
    為有理由。
三、從而，原告依侵權行為損害賠償之法律關係，請求被告給付
    如主文第1項所示之金額，即無不合，應予准許。又原告於
    起訴狀既未請求被告「連帶」給付上開款項，依處分權主義
    ，本院不能依職權變更原告訴之聲明，僅能於原告請求之範
    圍內審判，不得訴外裁判，而為被告2人應「連帶」給付之
    諭知， 併予敘明。
四、本件係就民事訴訟法第427條第1項至第4項訴訟適用簡易程
    序所為被告敗訴判決，爰依職權宣告假執行及被告得供相當
    擔保金額而免為假執行。
中　　華　　民　　國　　111 　年　　1 　　月　　13　　日
                        臺灣新北地方法院板橋簡易庭
                              法  官  李昭融
以上正本係照原本作成。
如不服本判決，應於送達後20日內，向本庭（新北市○○區○○
路○段00巷0號）提出上訴狀並表明上訴理由，如於本判決宣示
後送達前提起上訴者，應於判決送達後20日內補提上訴理由書（
須附繕本）。如委任律師提起上訴者，應一併繳納上訴審裁判費
。
中　　華　　民　　國　　111 　年　　1 　　月　　13　　日
                              書記官  王昱平